最高法院民事裁定　　　　　　　九十四年度台抗字第七五一號
　　再 抗告 人　甲○○
　　法定代理人　王義雄
　　　　　　　　王義道
　　　　　　　　王義源
　　　　　　　　王義全
　　　　　　　　王仁盛原名王.
上列再抗告人因與相對人台北市內湖區農會間聲請拍賣抵押物事
件，對於中華民國九十四年三月十八日台灣高等法院裁定（九十
四年度抗字第二八五號），提起再抗告，本院裁定如下：
    主  文
再抗告駁回。
再抗告程序費用由再抗告人負擔。
    理  由
按聲請拍賣抵押物，屬非訟事件，祇須其抵押權已經登記，且債
權已屆清償期而未受清償，法院即應為准許拍賣抵押物之裁定。
本件相對人向台灣台北地方法院（下稱台北地院）聲請裁定拍賣
抵押物，該院裁定准許，再抗告人提起抗告。原法院以：相對人
主張再抗告人於民國八十七年五月七日以原裁定附表一所示之不
動產，為擔保借款人即案外人王義全、王高錦清對伊所欠借款之
清償，設定登記新台幣（下同）如附表二之本金最高限額抵押權
。該借款人向伊借用如附表三之金額，約定如附表三之日期清償
債務，詎已屆清償期並未依約履行，為此聲請拍賣抵押物以資受
償等情，提出抵押權設定契約書、他項權利證明書、土地登記謄
本、借據（及九十一年八月十二日催告書）等影本為證，台北地
院據以准許相對人拍賣抵押物之聲請，尚無不合。再抗告人雖謂
相對人求償時應先向借款人為之，惟再抗告人簽名同意之借據其
他約定事項第十條記載：「立約人所保證之債務，如主債務人未
依約履行，立約人當即負責」，且再抗告人係連帶保證人，非普
通保證人，本件係相對人聲請拍賣抵押物事件，再抗告人所為關
於民法第七百五十二條規定及相對人違反銀行法規定等之抗辯，
應於本案訴訟再行主張。上開抵押權設定契約書聲請登記以外之
約定事項欄第二點明載：「依照所附『其他約定事項』之約定」
，業經台北市中山地政事務所蓋章登記完畢。再抗告人又謂該借
據上連帶保證人之簽名係由王義輝（現改名王仁盛）所簽云云，
自應就爭執之實體事項另行起訴，以求解決等詞，因而裁定維持
台北地院所為准許拍賣抵押物之裁定，駁回再抗告人之抗告，經
核於法並無不合。查無非訟能力之人提起抗告及再抗告，應由法
定代理人合法代理，甲○○係禁治產人，法院裁定指定監護人為
王義雄、王義道、王義源、王義全（下稱王義雄等四人）及王仁
盛，有台灣士林地方法院九十一年度監字第一三六號裁定可稽。
原法院以王義雄等四人提起抗告之行為，其效力及於王仁盛，乃
併列王仁盛為甲○○之法定代理人，核無不合。至相對人狀陳已
於九十四年一月十八日就另案台北地院九十三年度拍字第一一一
九號裁定撤回聲請，要與本件裁定之效力不生影響。再抗告論旨
，指摘原裁定不當，聲明廢棄，非有理由。
據上論結，本件再抗告為無理由。依非訟事件法第一百九十七條
第三款、修正前非訟事件法第二十八條、第八條第二項，民事訴
訟法第四百九十五條之一第一項、第四百四十九條第一項、第九
十五條、第七十八條，裁定如主文。
中　　華　　民　　國　九十四　年　　八　　月　 十二 　日
                      最高法院民事第四庭
                          審判長法官  吳　正　一
                                法官  劉　福　聲
                                法官  簡　清　忠
                                法官  陳　國　禎
                                法官  李　彥　文
      本件正本證明與原本無異
                                      書  記  官
中　　華　　民　　國　九十四　年　　八　　月　二十三　日
                                                      Ｃ
